Inventaris van het archief van de familie Collot d'Escury en aanverwante Geslachten, 1300-1962
Nationaal Archief, Den Haag
Eck, van-, geslacht 396
Eck tot Overbeek, Gabriella Sophia barones van-, geh. met Emond Els Collot d'Escury 413
Elan (d)t, Anna-, geh. met Adr. Moeussyenbrouck 416
Els, (soms: Els tot Boedelham), van-, geslacht 393 397
Els, (soms: Els tot Boedelham), Clementia Geertruid van-, geh. met M.C. Sweerts de Landas, heer van Oirschot 416
Erp, van - geslacht 393
Faille, della-geslacht 434
Faille, Anna Magdalena della-, geh. met Simeon P. Collot d'Escury 416
Foreest, van- geslacht 397
Gansneb genaamd Tengnagel - geslacht 393
Goes, Mattheus van der 416
Gijselaar, de-, geslacht 393
Gijselaar, Nicolaas de 75 418
Heemstra, van - geslacht 393
Hemricourt de Grunne, Comtesse Marie D.Ph.F.H.-, geh. met Comte Maurice de Robiano 415
Herstelling, de-, plantage in Demerary 418
Hinlópen, J. of P.A. 168
Hoeufft - geslacht 397
Hogendorp, G.K. graaf van 168
Hooft, jkvr. Wijnanda Henriëtte-, geh. met Cornelis J. baron Collot d'Escury 417
Idsinga, van- geslacht 393
Idsinga, Balthasar Daniel van 75 413 416
Idsinga, Hendrik van 413
Idsinga, baron van Heemstra van 413
Idsinga, Mathijs Adolf van 413
Idsinga, Simeon Petrus van 413
Isarn (Ysarn) -geslacht 393
Ittersum, van - geslacht 396
Jonge, jhr. J.C. de 168
K (asteele, R.P. van de?) 168
Kemper, J.M. 168
Kettler (Ketteler), von-geslacht 393 397
Krabbe, Christiaan 415
Landas, de - geslacht 397
Lannoy, Cornelia Catharina de-, geh. met Joh. Th. Stoffers 414
Lattre, de - geslacht 393
Lestevenon, Machtelina Christina-, wed. van Byemont, geh. met Robert baron Collot d'Escury 75 414
Lille, de - geslacht 397
Loga (Oost-Friesland) 168
Lopes (Lopez) de Villanova, Johanna - geh. met Jacques Zuerius (Sweerts) 413
Louwet - geslacht 393
Luzac, Jean 168
Lynden, van - geslacht 396 397
Macalester - geslacht 393
Macalester, Johanna-, geh. met Johan Adolph van den Santheuvel 74
Macalester, Robert 74
Malou, Hélène V.F.X.-, geh. met Comte Adrien d'Oultremont 415
Martens van Sevenhoven, jhr. Jan H.J.C. 199a 414
Mauritz, Agatha Anna Louise-, geh. met Emond baron Collot d'Escury 414 417
May, Sophia Anna Jacoba-, geh. met Antoine baron Collot d'Escury 415
Meerman, J. 168
Melvill van Carnbee - geslacht 393
Melvill van Carnbee, jkvr. Adriana M.Th.-, geh. met Robert baron Collot d'Escury 415
Menager, le - geslacht 393
Merode, Comtesse Renée de-, geh. met Comte John d'Oultremont 414
Moll, G. 168
Moolenburgh, Jeanne Jacqueline de Clerq-, geh. met H.M. baron Collot d'Escury 414
Mostart - geslacht 393
Munichausen, van - geslacht 397
Noir, le - c.q. de la Morlais le Noir, geslacht 393
Otterloo, Hendrik de Mol van 414
Oultremont, d'- geslacht 393 414 415
Oultremont, Henriette gravin d'-, gehuwd met Willem l gewezen koning der Nederlanden 416
Pagniet, de- geslacht 397
Peerlkamp, P.H. 168
Pilgrum, de - geslacht 393
Porck, le - geslacht 393
Primaudaye (Primaudays), de la - geslacht 393
Quarles, Quarles van Ufford - geslacht 393
Quarles, Quarles van Ufford, Angelique Willemine -, geh. met Simeon J.C. baron Collot d'Escury 413
Quarles, Quarles van Ufford, jhr. Jan H.J. 414
Ragay, David 168
Rappard, jkvr. Johanna Benjamina van-, geh. met H. baron Collot d'Escury 415 416
Rees, Ida Cornelia-, geh. met H. baron Collot d’Escury van Heinenoord 76 413 415 416
Rees, Maria Antonia-, douairière van der Dussen 415
Rees Gillz., Mattheus 413
Reinwardt, Caspar Georg Carl 415 416
Rendorp, A. 417
Rengers, J.A. barones - geh. met Th. baron de Smeth van Deurne en Liessel 416
Rive, (Maret) de la - geslacht 393
Röell, jkvr. Suzanna Sophia 414
Röell, Willem Frederik baron 415
Roovere (Rovere), de - geslacht 393
Royen, H. van 168
Rycke de Peteghem, baron Gaston de 414
Santheuvel, Adriana Johanna van den-, wed. van Mattheus Rees Gillz. 413
Santheuvel, B. van den 418
Santheuvel, Johan Adolph van den 74
Scharp, Jan 168
Sea-chief, schip 418
Simons, A. 168
Sincery - geslacht 393
Smeth, Pauline barones de 415
Smeth van Deurne en Liessel, Th. baron de 415 416
Snouckaert van Schauburg - geslacht 397
Stael, van der - geslacht 393
Sweerts, Sweerts de Landas - geslacht 393 397 434
Sweerts (Sweers, Swerius, Zwerius), Arent 413
Sweerts (Sweers, Swerius, Zwerius), Isaac 413
Sweerts (Sweers, Swerius, Zwerius), Jacop alias Jaques 413
Sweerts (Sweers, Swerius, Zwerius), Salomon 413
Sweerts de Landas, Johanna M.G.-, geh. met Henri Collot d'Escury 415
Sweerts de Landas, Marten Christiaen, heer van Oirschot 416
Thouars, de - geslacht 397
Tour, du - geslacht 393 396 397
Tour, Gerrit Martin du 413 415
Tour, Wilhelmina Christina barones du-, geh. met Johan Marthe baron Collot d'Escury 413 415
Tuyll van Serooskerken, van- geslacht 393
Tuyll van Serooskerken, Carel E baron van 414 416
Tuyll van Serooskerken, Elisabeth H.E. barones van, geb. barones Collot d'Escury 414 416
Vallette, de la - geslacht 393 434
Vallette, Anne Catharine de la-, geh. met Daniel Collot d'Escury 413
Vasseur, le-, alias de Thouars-geslacht 397
Verheij, Christina Clasina-, geh. met Robert Th. baron Collot d'Escury 414 415
Verster, F. 74
Villorio - geslacht 393
Vosmaer, G. 168
Vries (e), de - geslacht 408
Vries (e), Cornelia de-, douairière Johan de Gojer, heer van Amelisweerd enz. 416
Vries (e), Levina de-, geh. met Adriaen van Blijenburg, heer van Naaldwijk 416
Wachter, P. 168
Weveringh - geslacht 396
Whetnall, baron Edmond 414
Willem I, souverein vorst, later koning der Nederlanden, 416 418
Willem II, koning der Nederlanden 418
Woelmont, Baronne Clotilde de-, geh. met Comte Adrien d'Oultremont 414
Wijk Roelandsz., J. van 168
Wijn, H. van 168
Ysebrant de Difque, Emilie-, geh. met Comte Frédéric d'Oultremont 414
IJsseldijk, Johanna H.C. van-, geh. met J. Calkoen, later met C.G.C. Reinwardt 415
Zanen, Catharina Cornelia van-, geh. met H. baron Collot d'Escury heer van Sliedrecht enz. 416
Toelichting op de Index op persoons- en geslachtsnamen
In deze index zijn voornamelijk afzenders van brieven opgenomen, die in inv. nrs. 74-76, 168 en 199a niet met name worden vermeld, en de geslachten, die in inv. nrs. 393, 396, 397, 408 en 434 niet nader zijn aangeduid. Daarenboven nog alle personen, die in inv. nrs. 413-418 door een doopextract, een huwelijksaankondiging of anderszins (zoals een enkele scheepsnaam) vertegenwoordigd zijn.
Personen zonder geslachtsnaam, louter met patronym, vindt men in deze index, op de voornaam geïndiceerd. Gehuwde vrouwen zijn opgenomen onder hun eigen naam, maar soms, als het dames uit de negentiende en twintigste eeuw betreft, ook nog op de naam, die zij door huwelijk hebben verkregen. Dubbele geslachtsnamen vindt men altijd op het eerste bestanddeel, bijvoorbeeld Sweerts de Landas op Sweerts.
Afgeweken is van het gebruik om de namen beginnend met een C, die een klank heeft, onder de K te brengen, en namen beginnend met Z onder de S. Moderne namen overheersen nu eenmaal in deze inventaris en voor de gebruiker is het wel zo gemakkelijk een naam als Collot d'Escury onder C aan te treffen. Bij namen, die twee mogelijkheden bieden - Claes pleegt bijvoorbeeld voor te komen naast Klaas - verdient het aanbeveling onder beide beginletters te zoeken.
Genealogische tabellen
Tabel 1
Tabel 1a
Tabel 2
Tabel 3
Beschrijving van de series en archiefbestanddelen
- PERSOONLIJKE STUKKEN VAN DE OUDSTE TAK VAN HET GESLACHT COLLOT D'ESCURY, I.
  - Eerste generatie., A.
    - David Collot heer van Escury (overleden 1612), zoon van David en Renée d'Avrout., A 1.
      - Holografisch testament van David Collot, heer van Escury, opgemaakt te Vitré., 1611; 1; 1 stuk
  - Tweede generatie., B.
    - André Collot, heer van Escury en Landauran (1610-1687), zoon van David en Marie le Noir, en zijn echtgenote Magdelaine de la Primaudais (overleden 1649)., B 1.
      - Akte van huwelijksvoorwaarden tussen André Collot, heer van Landauran en Magdelaine de la Primaudais, opgemaakt voor notaris Drouard te Bourg de Livré., 1640; 2; 1 stuk
      - Akten en andere stukken betreffende de erkenning van adeldom van Andre Collot, heer van Escury en Landauran en zijn aanstelling tot gentilhomme in dienst van Lodewijk XIV, koning van Frankrijk, 1653-1676 en z.d.; 3; 4 charters en 6 stukken
        De drie akten van Lodewijk XIV met betrekking tot de adelserkenning en het arrest ter zake v.d. Rekenkamer van Bretagne zijn gedrukt in Abraham Ferwerda "Adelijk en Aanzienelijk Wapen-Boek der Zeven Provincien" Tweede stuk (Leeuwarden 1763) en Susannah Proctor Flory "Fragments of Family History (London 1896), pp. 22-25.
        charter
      - Akte van aanstelling van André Collot d'Escury, heer van Landauran tot gouverneur van Quintin door Henri Gouyon, graaf van Quintin en Ploeuc, markies de la Moussaye., 1680; 4; 1 charter
      - Akte van toekenning van een pensioen aan André d'Escury als uitgeweken Hugenoot door de Raad van State van de Republiek der Verenigde Nederlanden., 1687; 5; 1 stuk
  - Derde generatie., C.
    - Daniel Collot d'Escury (1643-1714), zoon van André en Magdelaine de la Primaudais, en zijn echtgenote Anne Catherine de la Vallette (overleden 1699)., C 1.
      - Akte van aanstelling van Daniel d'Escury tot kapitein van een compagnie in het cavalerie - regiment du Repaire door Lodewijk XIV, koning van Frankrijk., 1674; 6; 1 charter
      - Akte van toekenning van een pensioen aan le sieur d'Escury wegens het verlies van de linkerarm in de slag van Altenem door Lodewijk XIV, koning van Frankrijk., 1676; 7; 1 stuk
        Met Altenem is Altheim alias Altenheim in de Elzas bedoeld.
      - Akten van Daniel Collot d'Escury en zijn vrouw Anne Catherine de la Vallette, ter regeling van hun bezittingen in Frankrijk in verband met hun vertrek naar het buitenland., 1685; 8; 3 stukken
        Gelijktijdige afschriften.
      - Akte van de Raad van State houdende toekenning van een pensioen van 650 Carolusguldens per jaar aan Daniel d'Escury, gewezen ritmeester in Franse dienst; met bijbehorende stukken., 1686; 9; 1 omslag
      - Akte van consent door Willem III, prins van Oranje aan Daniel d'Escury om particuliere zaken in Zwitserland te regelen., 1686; 10; 1 stuk
      - Brief van Melchior Muller te Bazel aan mr. d'Escury te Nijmegen betreffende het verblijf van Mme d'Escury te Bazel., 1687; 11; 1 stuk
      - Memorie van stukken van Daniel Collot d'Escury, achtergelaten in Frankrijk, betreffende de adeldom van de familie, 1688, bevattende aan de achterzijde een genealogie van het geslacht Collot., 12; 1 stuk
        Hierbij een aantekening van S.P. Collot d'Escury constaterende, dat de destijds in Frankrijk achtergelaten stukken zich in zijn handen bevinden. Zie ook inv. nr. 15 betreffende papieren in bewaring gegeven aan Jacques Collot de Landauran.
      - Akte van aanstelling van Daniel d'Escury tot kapitein in het cavalerieregiment van de hertog van Schomberg door Willem III en Mary, koning en koningin van Engeland., 1689; 13; 1 charter
      - Akte van aanstelling van Daniel d'Escury tot "second major" van het cavalerieregiment van de markies de Ruvigny door Willem III en Mary, koning en koningin van Engeland, 1691; 14; 1 charter en 1 stuk
        met gelijktijdige akte van vergunning om voornoemde aanstelling als kapitein te mogen behouden.
      - Brief van Daniel Collot d'Escury aan zijn neef Collot de Landauran te Vitré betreffende papieren, door Daniels vader aan hem in bewaring gegeven., 1698; 15; 1 stuk
        Gelijktijdig afschrift.
      - Extracten uit het archief van de Court of Chief Pleas in Ierland, waaruit blijkt dat Daniel Collot d'Escury zich aldaar heeft gevestigd en is genaturaliseerd., 1699 en 1709; 16; 2 stukken
      - Brief van de "lieutenant de roy" van St. Malo, de Ste Marie Bremonfany, aan mr. d'Escury te Dublin betreffende het zenden van lerse paarden., 1701; 17; 1 stuk
      - Dagboek tevens kasboek van Daniel d'Escury, 1678-1688; met genealogische aantekeningen tot 1699., [1678-1688, 1699]; 18; 1 deel
        Zie voor zijn te Dublin geschreven memoires inv. no. 390.
      - Kwitantie voor £ 200 van zijn schoonzoon Charles de Boileau de Castelnau aan Daniel Collot d'Escury., 1704; 19; 1 stuk
        Zie inv. nr. 252.
      - Holografisch testament van Anne de la Vallette, echtgenote van Daniel d'Escury., 1699; 20; 1 stuk
    - Simeon Collot de Landauran (ca. 1646-1674), jongere zoon van André en Magdelaine de la Primaudais., C 2.
      - Attestatie van militaire dienst, verricht door Simeon de Landauran, afgegeven door de gouverneur van Dourlans., 1670; 21; 1 stuk
        Dourlans, stad en citadel, in moderne spelling Doullens, ligt ten Noorden van Amiens.
  - Vierde generatie., D.
    - Daniel Collot d'Escury (1681-1710), oudste zoon van Daniel en Anne Catherine de la Vallette., D 1.
      - Akte van aanstelling van Daniel d'Escury tot vaandrig in het regiment van de heer van Woudenberg door Willem III, koning van Engeland., 1701; 22; 1 stuk
      - Akte van aanstelling van Daniel d'Escury tot kapitein in het regiment dragonders van baron de Walef door de hertog van Marlborough., 1708; 23; 1 charter
    - Henri Collot d'Escury (1682-1733), jongere zoon van Daniel en Anne Catherine de la Vallette, en zijn echtgenote Johanna Martina Geertruid Sweerts de Landas (1688-1744)., D 2.
      - Openbare functies
        - Akten van aanstelling van Henri d'Escury tot respectievelijk cornet, luitenant en majoor in het regiment van de heer van Cralingen door Gecommitteerde Raden van de Staten van Holland en West-Friesland en de Staten-Generaal., 1706, 1708, 1710, 1711; 24; 4 stukken
        - Akte van verlof inzake het meemaken van een veldtocht als volontair voor Henri d'Escury door Gecommitteerde Raden van de Staten van Holland en West-Friesland., 1709; 25; 1 stuk
        - Akten van aanstelling van Henri d'Escury tot ritmeester in het regiment De Boncour door respectievelijk de Staten van Holland en West-Friesland en de Staten-Generaal., 1732; 26; 2 charters
      - Particuliere belangen
        - Testament van Henri d'Escury, opgemaakt voor notaris S. Favon te Den Haag., 1713; 27; 1 stuk
        - Akte van huwelijksvoorwaarden tussen Henri Collot d'Escury en Johanna Martina Geertruid Sweerts de Landas., 1715; 28; 2 stukken
          In duplo.
        - Akte van overdracht van obligaties aan Henri d'Escury door de weduwe Anna G. de Gauville-de la Vallette, nicht van zijn moeder., 1719; 29; 1 stuk
        - Testament van Henri Collot d'Escury en Johanna Martina Geertruid Sweerts de Landas, opgemaakt voor notaris F. van Woerkom te 's-Hertogenbosch., 1721; 30; 1 stuk
        - Akte van Henri Collot d'Escury, waarbij hij zich verplicht negen obligaties over te dragen aan zijn oudste dochter Georgetta Henriette Jacoba, wanneer zij twintig jaar zal zijn., 1721; 31; 1 stuk
        - Akten van Henri d'Escury inzake de nalatenschappen van zijn tante Marie Madeleine de la Vallette en zijn moeder's nicht Anna G. de Gauville-de la Vallette., 1722-1739; 32; 3 stukken
        - Stukken van Henri Collot d'Escury betreffende de boedel van zijn schoonmoeder Clementia Geertruid van Els tot Boedelham, douairière Sweerts de Landas, 1731-1732; met retro-acta, 1715-1727., [1715-1732]; 33; 1 omslag
        - Brieven van Geertruid van Welderen van Geldermalsen, de graaf van Albemarle en C. Hop aan Henri Collot d'Escury betreffende particuliere aangelegenheden., 1715-1718; 34; 4 stukken
        - Brief van de Rossières te Londen aan Henri Collot d'Escury inzake de boedel van wijlen diens vader Daniel d'Escury., 1718; 35; 1 stuk
        - Brieven van zijn broer Simeon d'Escury benevens van zijn zwager en zuster John en Marie Corneille aan Henri Collot d'Escury., 1728-1732; 36; 2 stukken
        - Brieven van de la Morlais le Noir aan Henri Collot d'Escury inzake de genealogie van de familie De la Morlais le Noir., 1717; 37; 5 stukken
          De tweede brief alleen in afschrift, bijbehorend P.S. echter origineel.
        - Brieven van Simeon d'Escury aan zijn schoonzuster Johanna Martina Geertruid Sweerts de Landas, douairière Henri d'Escury, betreffende het overlijden van haar echtgenoot en de opvoeding van haar zoons., 1733-1734; 38; 2 stukken
        - Testament tevens stukken betreffende de begrafenis en de nalatenschap van Johanna Martina Geertruid Sweerts de Landas, douairière Henri d'Escury., 1741-1745; 39; 1 omslag
  - Vijfde generatie., E.
    - Arnold Joost Clement Simeon Collot d'Escury (1718-1736), oudste zoon van Henri en Johanna Martina Geertruid Sweerts de Landas., E 1.
      - Akte van aanstelling van Arnout Joost d'Escury tot vaandrig in het regiment van kolonel de Gadelliere door Gecommitteerde Raden van de Staten van Holland en West-Friesland., 1734; 40; 1 stuk
    - Simeon Petrus Collot d'Escury heer van Naaldwijk en Sliedrecht (1719-1800), tweede zoon van Henri en Johanna Martine Geertruid Sweerts de Landas, en zijn echtgenotes Charlotte Elisabeth van der Burch (1722-1755) en Anna Magdalena della Faille (1717-1770)., E 2.
      - Openbare functies
        - Aantekening van Simeon Petrus Collot d'Escury uit de resolutiën van de Staten van Holland en West-Friesland betreffende zijn benoeming tot lid van de Hoge Vierschaar van Zuid-Holland te Dordrecht in 1742., z.d.; 41; 1 stuk
        - Akte van aanstelling van Simeon Petrus Collot d'Escury tot ontvanger van de convoyen en licenten te Gorinchem door de Staten-Generaal., 1747; 42; 1 charter
        - Stukken van Simeon Petrus Collot d'Escury als ontvanger van de convoyen en licenten te Gorinchem, onder andere betreffende de waarneming van dit ambt en de opvolging door zijn schoonzoon N. de Gijselaar., 1765-1791; 43; 1 omslag
          Simeon Petrus Collot d'Escury gaf dit ambt op, toen hij tot lid van de Raad van State werd benoemd. Zie inv. nr. 61.
        - Attest van drossaard, burgemeesteren en regeerders der stad Gorinchem ten behoeve van Simeon Petrus Collot d'Escury inzake zijn toelating als burger en poorter van die stad., 1748; 44; 1 stuk
        - Akte van naturalisatie van Simeon Petrus Collot d'Escury, geboortig van 's-Hertogenbosch, door de Staten van Holland en West-Friesland; met bijlagen, 1748; 45; 1 charter en 5 stukken
        - Akte van aanstelling van Simeon Petrus Collot d'Escury tot ontvanger van de stadsmiddelen van Gorinchem door het stadsbestuur; met instructie., 1749; 46; 2 stukken
        - Akte van aanstelling van Simeon Petrus Collot d'Escury tot serviesmeester van de stad Gorinchem door het stadsbestuur., 1749; 47; 1 stuk
        - Akte van aanstelling van Simeon Petrus Collot d'Escury door F.H. baron van Wassenaer, heer van de beide Katwijken enz. tot diens representant als drossaard en dijkgraaf van Gorinchem en het land van Arkel; met bijlagen., 1749; 48; 4 stukken
        - Brieven van F.H. van Wassenaer, drossaard en dijkgraaf van Gorinchem en het land van Arkel, aan Simeon Petrus Collot d'Escury, zijn representant., 1749; 49; 1 omslag
        - Akten van Simeon Petrus Collot d'Escury, houdende de aanstelling als representant van baron van Boetzelaer, heer van Nieuwveen, drossaard en dijkgraaf van Gorinchem en het land van Arkel, en zijn aanvaarding door de vroedschap van Gorinchem als zodanig., 1751; 50; 2 stukken
        - Resolutiën van de vroedschap, van de schepenen en van de drossaard, burgemeesteren en regeerders van de stad Gorinchem., 1748-1752; 51; 6 stukken
          Extracten ten behoeve van Simeon Petrus Collot d'Escury.
        - Certificaat van de drossaard, burgemeesteren en regeerders der stad Gorinchem ten behoeve van hun mederegent en raad in de vroedschap in verband met een reis naar Kleef., 1760; 52; 1 stuk
        - Akte van electie van Simeon Petrus Collot d'Escury als schepen der stad Gorinchem en het land van Arkel voor het jaar 1777 door Willem V, prins van Oranje., 1776; 53; 1 stuk
        - Brief van N. de Gijselaar, secretaris van de stadsregering van Gorinchem, betreffende de nominatie van een nieuw lid in de vroedschap; met minuut-antwoordbrief., 1778; 54; 2 stukken
        - Stukken inzake de patriottische woelingen, in het bijzonder te Rotterdam en Hoorn, en het herstel van de oude orde, ontvangen door Simeon Petrus Collot d'Escury, raad in de vroedschap en burgemeester van Gorinchem, Gedrukt., 1786-1788; 55; 1 omslag
        - Akte van aanstelling van Simeon Petrus Collot d'Escury tot drossaard en dijkgraaf van Gorinchem en het land van Arkel en baljuw van Hardinxveld door de Staten van Holland en West-Friesland; met bijlagen, 1794; 56; 1 charter en 5 stukken
        - Akte van Gecommitteerde Raden van Holland en West-Friesland ten behoeve van Simeon Petrus Collot d'Escury betreffende vrijdom van tolrechten voor huisraad, naar Den Haag over te brengen in verband met zijn benoeming tot Gecommitteerde Raad., 1757; 57; 1 stuk
        - Brieven van mr. A. van der Mieden, secretaris van de Staten van Holland en West-Friesland, en Willem V, prins van Oranje, aan Simeon Petrus Collot d'Escury betreffende vergaderingen respectievelijk van het College van Gecommitteerde Raden en van de Ridderschap van Holland., 1758 en 1766; 58; 2 stukken
        - Brief van Willem V, prins van Oranje, aan (Simeon Petrus als Gecommitteerde Raad) betreffende de dreigende oorlog met Engeland., 1780; 59; 1 stuk
        - Akte van aanstelling van Simeon Petrus Collot d'Escury tot gecommitteerde wegens de stad Gorinchem in de Provinciale Rekenkamer door de Staten van Holland en West-Friesland, met bijbehorende stukken; 1751-1791., 1788; 60; 1 omslag
        - Akte van aanstelling van Simeon Petrus Collot d'Escury tot lid van de Raad van State door de Staten-Generaal., 1791; 61; 1 charter
        - Brieven, ontvangen door Simeon Petrus Collot d'Escury als lid van de Raad van State., 1791-1794; 62; 3 stukken
        - Brieven van Willem V, prins van Oranje, aan Simeon Petrus Collot d'Escury, voorzitter van de Raad van State, Afschriften z.d., 1791 en 1792; 63; 1 stuk
          De originele brieven zijn niet meer aanwezig; op hetzelfde stuk afschriften van de brieven, genoemd in inv. nrs. 71 en 72.
        - Aantekeningen van Simeon Petrus Collot d'Escury betreffende zijn prinsgezinde houding in de Patriottentijd, het herstel van Willem V in zijn waardigheden enz.; met twee kranten en een andere gedrukte bijlage., 1783-1791; 64; 1 omslag
      - Particuliere belangen
        - Stukken betreffende een gift van Johanna Martina Geertruid Sweerts de Landas, douairière Henri Collot d'Escury, aan haar zoon Simeon Petrus ter gelegenheid van zijn huwelijk en de belening van obligaties daaruit., 1739-1744; 65; 5 stukken
        - Concept-akte van procuratie van Simeon Petrus Collot d'Escury voor R. F. van Zanen inzake het huwelijk van zijn zoon Johan Marthe met Wilhelmina Christina du Tour, 1768; met afschrift van genoemde akte, 1777., [1768, 1777]; 66; 2 stukken
        - Certificaat van twee schepenen van 's-Hertogenbosch ten behoeve van Simeon Petrus Collot d'Escury betreffende zijn identiteit, 1779; met ingehecht extract uit het doopboek van de Waalse kerk te 's-Hertogenbosch., 67; 1 stuk
        - Stukken van Simeon Petrus Collot d'Escury inzake nalatenschappen van de familie Sweerts de Landas., 1758-1760; 68; 1 omslag
        - Stukken betreffende het overlijden en de afwikkeling van de nalatenschap van zijn zuster Geertrui H.J. Collot d'Escury., 1799; 69; 1 omslag
        - Octrooi van prinses Anna, voogdes over stadhouder Willem V, en het Hof van Utrecht voor Anna Magdalena della Faille om te mogen disponeren over haar leengoederen., 1756; 70; 1 charter
        - Brief van Willem IV, prins van Oranje, aan Simeon Petrus Collot d'Escury ter gelegenheid van diens huwelijk met Charlotte Elisabeth van der Burch., 1739; 71; 1 stuk
          Een afschrift van deze brief in inv. nr. 63.
        - Brieven van Willem IV, prins van Oranje, en van zijn tante Mary Corneille aan Simeon Petrus Collot d'Escury naar aanleiding van het overlijden van zijn moeder., 1744; 72; 2 stukken
          Een afschrift van de brief van prins Willem IV in inv. nr.63.